【裁判字號】    95,訴,3033
【裁判日期】    950918
【裁判案由】    妨害電腦使用罪等
【裁判全文】
臺灣高雄地方法院刑事判決              95年度訴字第3033號
公  訴  人  臺灣高雄地方法院檢察署檢察官
被      告  乙○○
                    （現在臺灣高雄看守所羈押中）
上列被告因竊盜案件，經檢察官提起公訴（95年度偵字第 19413
號、第19845 號），因被告就被訴事實為有罪之陳述，經本院合
議庭裁定由受命法官獨任依簡式審判程序審理，判決如下：
    主  文
乙○○共同竊盜未遂，累犯，處有期徒刑參月；又共同竊盜，累
犯，處有期徒刑肆月；又共同竊盜，累犯，處有期徒刑肆月；又
竊盜，累犯，處有期徒刑肆月；又無故刪除他人電腦相關設備之
電磁紀錄，致生損害於公眾及他人，累犯，處有期徒刑肆月；應
執行有期徒刑壹年伍月。
    事  實
一、乙○○前因竊盜案件，經本院以民國92年度簡字第1915號判
    決處有期徒刑3 月確定，又因毒品危害防制條例案件，經本
    院以92年度訴字第2658號判決處有期徒刑8 月確定，復因竊
    盜案件，經本院以92年度易字第2022號判決處有期徒刑8 月
    確定，上述3宣告刑接續執行，而於94年5月14日執行完畢。
    詎仍不知悔改：
１、與真實姓名年籍不詳之綽號「金光」成年男子，共同基於意
    圖為自己不法所有之犯意聯絡，於民國95年7月18日下午5時
    4分許，在高雄縣路竹鄉○○路247號「福靈宮」，趁該廟宇
    廟祝丙○○未注意之際，由綽號「金光」之男子負責把風，
    由乙○○以手持白色條狀壓克力板，前塗強力膠，伸入香油
    錢箱之錢孔內，以黏取該廟宇信徒所投入之香油錢現金之方
    式，共同竊取現金，惟因被「福靈宮」廟祝丙○○發覺而未
    得逞。
２、與真實姓名年籍不詳之綽號「金光」成年男子，共同基於意
    圖為自己不法所有之犯意聯絡，於95年7月19日下午2時44分
    許，在上址，趁丙○○未注意之際，由綽號「金光」之男子
    負責把風，由乙○○以手持白色條狀壓克力板，前塗強力膠
    ，伸入香油錢箱之錢孔內，以黏取該廟宇信徒所投入之香油
    錢現金之方式，共同竊取現金新台幣（下同）1 千餘元，得
    手後，為丙○○自監視器螢幕發現，大喊捉賊，綽號「金光
    」之男子旋即發動機車，搭載乙○○，2 人共乘機車迅速逃
    離現場。
３、與真實姓名年籍不詳之綽號「章仔」成年男子，共同基於意
    圖為自己不法所有之犯意聯絡，於95年7月25日上午8時51分
    許，在上址，趁丙○○未注意之際，由乙○○負責把風，由
    綽號「章仔」手持白色條狀壓克力板，前塗強力膠，伸入香
    油錢箱之錢孔內，以黏取該廟宇信徒所投入之香油錢現金之
    方式，共同竊取現金6、7百元，得手後，為丙○○自監視器
    螢幕發現，大喊捉賊，乙○○與「章仔」即分頭逃竄，乙○
    ○為路人當場逮捕，交由趕至現場之警方處理，「章仔」則
    趁隙逃逸無蹤，始悉上情。
４、乙○○遭警逮捕後，於95年7 月25日晚間6 時35分許，在高
    雄縣政府警察局湖內分局偵查隊辦公室中等候解送臺灣高雄
    地方法院檢察署時，見警員李振源將其所有之數位相機（廠
    牌ACER，序號AＺ000000000000 0000RGOA） 置於辦公桌上，
    另將其所有之拖鞋1 雙置於辦公桌下，竟又萌生意圖為自己
    不法所有之竊盜犯意，以徒手竊取該相機，再趁隙穿走該拖
    鞋之方式，竊得上開2 物。
５、嗣乙○○為圖變賣該相機以獲利，竟基於無故刪除他人電腦
    相關設備之電磁紀錄之犯意，於95年7 月25日晚間10時25分
    許即釋放時起至同年月26日中午12時30分間之某時，在不詳
    地點，未經李振源之同意，即將儲存在屬於該電腦相關設備
    之記憶卡內，為電磁紀錄之邱敏雄遭殺害案相驗照片約60至
    70張全數刪除，致生損害於公眾及李振源。乙○○將上開電
    磁紀錄刪除後，始將該數位相機交由知情之涂家銘（另案偵
    辦），由涂家銘於95年7 月26日中午12時30分許，持至址設
    高雄縣岡山鎮○○路18號之「正旦通訊行」，以600 元之價
    格，出售予不知情之「正旦通訊行」負責人詹泰郎。嗣於同
    日晚間9 時許，乙○○穿著上開竊得之拖鞋，行經高雄縣政
    府警察局湖內分局路竹分駐所前時，當場為警查獲，始循線
    查知上情。
二、案經丙○○、李振源訴請高雄縣政府警察局湖內分局報請臺
    灣高雄地方法院檢察署檢察官偵查起訴。
    理  由
一、按被告所犯為死刑、無期徒刑、最輕本刑為3 年以上有期徒
    刑之罪或高等法院管轄第一審案件者外，於法院行準備程序
    進行中，被告就被訴事實為有罪之陳述，本院合議庭認為適
    宜由受命法官獨任進行簡式審判程序，爰依刑事訴訟法第27
    3 條之1 第1 項規定，裁定由受命法官獨任進行審判程序，
    合先敘明。
二、上揭事實，業據被告乙○○於警詢、偵訊及本院調查、審理
    時供認不諱，核與證人即告訴人丙○○、李振源於警詢及偵
    訊中之指述情節相符，且有證人即正旦通訊行負責人詹泰郎
    之警詢、偵訊證詞在卷可考，復有光碟翻拍照片149 張、監
    視器翻拍照片48張、中古行動電話買賣/ 交換切結聲明書、
    贓物認領保管單1 紙、贓物照片5 張附卷可稽，足認被告之
    自白均與事實相符，堪予採信。是本件事證已臻明確，被告
    之犯行洵堪認定，應依法論科。
三、核被告如犯罪事實1.所為，係犯刑法第320 條第3 項之竊盜
    未遂罪；核被告如犯罪事實2.至4.所為，各係犯刑法第320
    條第1 項之竊盜罪；核被告如犯罪事實5.所為，係犯刑法第
    359 條之無故刪除他人電腦相關設備之電磁紀錄罪。至檢察
    官認為被告於95年7 月18日下午5 時4 分許所為，亦係犯刑
    法第320 條之普通竊盜罪，容有未洽，惟起訴之基本社會事
    實同一，本院自應加以審理，並予變更起訴法條。被告與綽
    號「金光」之成年男子就犯罪事實1.、2.之犯行，與綽號「
    章仔」之成年男子就犯罪事實3.之犯行，彼此間具有犯意聯
    絡及行為分擔，應依刑法第28條之規定，論以共同正犯。被
    告上述各竊盜未遂、竊盜與無故刪除他人電腦相關設備之電
    磁紀錄犯行，犯意個別，行為互殊，應予分論併罰。又被告
    前因竊盜案件，經本院以民國92年度簡字第1915號判決處有
    期徒刑3 月確定，又因毒品危害防制條例案件，經本院以92
    年度訴字第2658號判決處有期徒刑8 月確定，復因竊盜案件
    ，經本院以92年度易字第2022號判決處有期徒刑8 月確定，
    上述3 宣告刑接續執行，而於94年5 月14日執行完畢，有臺
    灣高等法院被告前案紀錄表附卷可參，其於受徒刑之執行完
    畢後5 年以內故意再犯本件有期徒刑以上之犯行，為累犯，
    應依刑法第47條第1 項之規定加重其刑。爰審酌被告乙○○
    前因竊盜、毒品危害防制條例等案件，業經判處罪刑並執行
    完畢，此有臺灣高等法院被告前案紀錄表在卷可按，竟仍未
    知悔悟，屢屢不思正途以獲取所需，竟於為警查獲後，仍不
    斷再犯數次竊盜犯行，更於為警逮捕後等待解送期間，公然
    在警察機關內行竊，惟念其犯罪後坦承犯行，態度尚佳，所
    竊財物之價值非鉅、手段尚稱和平、犯罪動機、目的、所生
    損害、智識程度、生活狀況等一切情狀，就其所犯上開數罪
    ，分別量處如主文所示之刑，並定其應執行刑。另檢察官雖
    具體求刑，認應量處被告有期徒刑4 年，然本院審酌上情，
    認被告以量處如主文所示之刑為適當，檢察官求處之刑尚嫌
    過重，併此敘明。
四、據上論斷，應依刑事訴訟法第273 條之1 第1 項、第299 條
    第1 項前段，刑法第28條、第320 條第1 項、第3 項、第35
    9 條、第47條第1 項、第51條第5 款，刑法施行法第1 條之
    1 ，判決如主文。
五、本案經檢察官甲○○到庭執行職務。
中    華    民    國    95    年    9     月    18    日
                  刑事第十一庭  法  官   吳金芳
以上正本證明與原本無異。
如不服本判決，應於判決送達後10日內，向本院提出上訴狀。
中    華    民    國    95    年    9     月    22    日
                                書記官   劉音利
附錄本判決論罪之法條：
中華民國刑法第320條第1項、第3項
（普通竊盜罪、竊佔罪）
意圖為自己或第三人不法之所有，而竊取他人之動產者，為竊盜
罪，處 5 年以下有期徒刑、拘役或 5 百元以下罰金。
前二項之未遂犯罰之。
中華民國刑法第359條
（破壞電磁紀錄罪）
無故取得、刪除或變更他人電腦或其相關設備之電磁紀錄，致生
損害於公眾或他人者，處5 年以下有期徒刑、拘役或科或併科20
萬元以下罰金。


司法院資訊處製作；財團法人民間司法改革基金會備份。
